Inventaris van het archief van de Arrondissementskrijgsraad te ''s-Gravenhage, 1965-1971
Nationaal Archief, Den Haag
Arrondissements-Krijgsraad te 's-Gravenhage
Krijgsraad 's-Gravenhage
1965-1971
3778
21.00 meter; 165 inventarisnummers.
Normale geschreven, getypte en gedrukte documenten, geen bijzondere handschriften.
Nationaal Archief, Den Haag
Arrondissementskrijgsraad te 's-Gravenhage
Het archief van de Arrondissementskrijgsraad in Den Haag (1965-1971) bestaat uit vonnissen betreffende misdrijven en overtredingen, en uit een serie dossiers betreffende de behandelde strafzaken. De dossiers zijn niet compleet overgeleverd; een aantal nummers ontbreken.
Archiefvorming
Geschiedenis van het archiefbeheer
De verwerving van het archief
Het archief is krachtens bepalingen van de Archiefwet overgebracht.
3.03
Aanwijzingen voor de gebruiker
Openbaarheidsbeperkingen
Volledig beperkt openbaar (B). Stukken jonger dan 75 jaar betreffende nog levende personen zijn niet openbaar, dan voor wetenschappelijk onderzoek. Toestemming kan worden verleend door de directeur Nationaal Archief.
Materiële beperkingen
Aanvraaginstructie
Openbare archiefstukken kunnen online worden aangevraagd en gereserveerd. U kunt dit ook via de terminals in de studiezaal van het Nationaal Archief doen. Om te kunnen reserveren dient u de volgende stappen te volgen:
U maakt een profiel aan op www.gahetna.nl, en logt vervolgens in
Via de archiefinventaris (alleen de beschrijvingen met rode nummers) selecteert u het gewenste archiefstuk door op de knop 'Reserveren' te klikken
In het volgende scherm geeft u aan op welke dag u het archiefstuk wilt inzien
Indien u zich bevindt in de studiezaal en een tafelnummer heeft ontvangen kunt u dit nummer vermelden. Als u geen tafelnummer heeft kunt u tafelnummer 777 laten staan
Vervolgens bevestigt u uw reservering door deze te versturen.
Verwant materiaal
Beschikbaarheid van kopieën
Bijlagen
Nummers van aanwezige vonnissen en dossiers per inventarisnummer.
1. Opgave van nummers van aanwezige vonnissen van zaken betreffende misdrijven over de periode 1967 tot en met 1971.
17. 828, 889, 890, 904, 906, 913+1001, 915, 933, 938, 939, 940, 941, 943, 945, 946, 949, 954, 967, 972, 973, 980, 981, 982, 983, 987, 990, 991, 993, 1000, 1001+913, 1004, 1010, 1025, 1026, 1027, 1030, 1031, 1034, 1039, 1048, 1053, 1055, 1056,
18. 1, 2, 3, 4, 5, 6, 10, 11, 16, 17, 20, 25, 26, 27, 30, 31, 33, 35, 37, 38, 48, 51, 54, 58, 60, 62, 63, 74, 75, 76, 77, 79, 83, 86, 87, 91, 93, 95, 104, 105, 106, 108, 109, 113, 117, 126+202, 130, 133, 135, 138, 140, 141, 142, 145, 146, 147, 148, 152, 154+341, 157, 160, 161, 163, 165, 166, 168, 175, 176, 177, 178, 181, 185, 186, 187, 191, 196, 201, 202+126, 203, 206+485+486, 212, 215, 219, 221, 222, 224, 226, 227, 228, 230, 232, 233, 234, 241, 243, 244, 245, 247, 248, 251, 253,
19. 254, 256, 258+154, 263, 266, 267, 269, 271, 273, 274, 275, 276, 285, 286, 290, 291+367, 292, 295, 296, 297, 300, 301, 302, 307, 312, 313, 314, 315, 319+348, 321, 322, 324+387, 327, 328, 329, 330, 331, 341+154, 342, 343, 344, 346, 348+319, 352, 357+384, 362, 366, 367+291, 371, 376, 382+896, 383, 384+357, 387+324, 388, 389, 390, 391, 400, 406, 407, 408, 412, 419, 436, 438, 440, 442, 446, 447, 449, 450, 453, 454, 455, 456, 457, 458, 460, 467, 469, 470, 471, 472, 473, 477+478, 481, 482, 483, 484, 485+486+206, 487, 490,
20. 494, 497, 498, 499, 501, 503, 504, 505, 506, 507, 511, 512, 513, 515, 516, 517, 518+564+565, 531, 532, 534, 535, 536, 551, 552, 564+565+518, 567, 568, 574, 577, 580, 586+896, 588, 590, 591, 595+769, 596, 601, 604, 605, 608, 609, 616, 619, 625, 627, 630, 633, 634, 642, 643, 645, 656, 657, 661, 665, 669, 673, 677, 679, 680, 682, 685, 686, 687, 690, 691, 692,.693, 694, 695, 696, 704, 706, 708, 709, 715, 716, 717, 721, 722, 723, 728, 729, 730, 731, 734, 735, 741, 743, 759, 761, 763, 765, 769+595, 770,
21. 771, 773, 775, 776, 780, 781, 784, 788, 793, 801,802, 804, 808, 810, 812, 815, 816, 817, 818, 828, 829, 831, 832, 833,834, 835, 836, 837, 841, 842, 843, 844, 845, 848, 849, 850, 854, 855, 856, 857, 858, 859, 861, 862, 863, 864, 872, 874, 877, 878, 879, 887, 889, 893, 894+895, 896+897+382+586, 903, 905+951, 907, 908, 909, 910, 914, 915, 916a, 917, 918, 920, 923, 925, 927, 929, 930, 934, 936, 938, 941, 942, 943, 944, 945, 946, 947, 949, 951+905,
22. 8, 9, 11, 13, 16, 19, 20, 25, 35, 36, 37, 38, 39, 43, 52, 57, 58, 63, 68, 71, 75, 86, 90, 91, 92, 93, 94, 98, 107, 108, 109, 111, 115, 116, 117, 118, 120, 121, 122, 123, 125, 141, 142, 143, 150, 155, 157+181, 159, 160, 162, 165, 166, 168, 169, 170, 174, 177, 181+157, 182, 183, 187, 189, 194, 195, 196, 199, 200, 201, 203, 205, 207, 211, 212, 213, 217, 220, 221, 222, 224, 225, 229, 232, 240, 241, 242,
23. 251, 252, 253, 257, 262, 268, 269, 271, 274, 276, 277+314, 278, 279, 280, 285, 289, 291, 295, 305, 307, 308, 310, 311, 314+277, 315. 316, 317, 318, 319, 320, 326, 334, 335, 337, 340, 341, 349, 351, 353, 354, 355, 362, 365, 366, 369, 370, 376, 377, 383, 385, 387, 388, 389, 392, 396, 397, 398, 399, 400, 404, 411, 412, 413, 415, 419, 422, 423, 425, 437, 438, 445. 450. 456, 461, 463, 470, 477, 478, 480, 481, 487, 492,
24. 512, 514, 515, 516, 518, 519, 522, 523, 526, 527, 528, 529, 533, 537, 540, 541, 542, 550, 559, 563, 564, 575, 576, 577, 578, 579, 580, 582, 585, 586, 587, 588, 589, 590, 596, 598, 599, 600, 601, 602+659, 603, 608, 609, 611, 612, 613, 614, 615, 616, 618, 632, 633, 634, 635, 638, 639, 645, 646, 647, 648, 651, 654, 655, 656, 659+602, 660, 661, 662, 666, 667, 668, 669, 673, 676, 677, 678, 682, 688, 690, 692, 693, 699,
25. 701, 705, 707, 709, 711, 714, 716, 722, 723+743, 724, 727, 732, 734+784, 739, 743+723, 744, 747, 752, 763+767, 764, 767+763, 771, 775, 776, 777, 784+734, 787, 789, 792, 793, 801, 805, 807, 808, 809, 811, 812, 814, 815, 816, 821, 825, 834, 835, 836, 839, 840, 841, 842, 843, 854, 855, 856, 857, 859, 864, 866, 867, 871, 872, 876, 877, 878, 879, 883, 888, 892, 895, 896, 899, 902, 915, 920, 923, 939, 942, 943, 951, 953, 954, 957, 966, 973, 976, 982, 986, 987, 991, 993, 994, 996, 999,
26. 4, 9+10, 18, 19, 23, 25, 26, 27, 28+122, 29, 30, 31, 32, 40, 48, 51, 55, 56+140, 57, 64, 65, 71, 72, 75, 84, 85, 90, 91, 92, 93, 100, 105, 116, 122+28, 123, 124, 128, 129, 131, 139+182, 140+56, 141, 142, 146, 149, 150, 152, 153, 161, 162, 163, 168, 169, 170, 172, 178, 182+139, 183, 191, 193, 194, 195, 196, 197, 199, 200, 201, 205, 206, 216, 220, 224, 225, 236, 250, 251, 252, 253, 254, 255, 256, 265, 271, 272, 275, 276, 279, 283, 285, 286, 289, 290, 291, 292, 299,
27. 300, 301, 305, 306, 310, 318, 319, 331, 332, 334, 335, 337, 339, 341, 342, 346, 349, 350, 353, 354, 356, 363, 365, 371, 372, 375, 376, 381, 382, 383, 385, 386, 391, 392, 393, 400, 406, 409, 412, 416, 417, 418, 420, 421, 422, 423+435, 425, 428, 431, 432, 435+423, 436, 437, 438, 440, 442, 449, 453, 454, 457, 458, 461, 462, 465, 466, 468, 471, 472, 474, 477, 478, 479, 480, 481, 482, 491, 493, 496, 501, 503, 507, 520, 521, 522, 525, 529, 530, 540, 548,
28. 549, 550, 554, 555, 556, 562, 563, 565, 566, 567, 574, 576, 577, 578, 581, 585, 587, 593, 594, 598, 599, 601, 602, 605, 611, 616, 617, 620, 621, 627, 632, 633, 634, 638, 645, 646, 649, 669, 670, 673, 674, 676, 677, 678, 680, 682, 684, 685, 692, 694, 695, 696, 702, 703, 712, 713, 715, 718+762, 721, 725, 726, 728, 729, 730, 731, 736, 737+738, 740, 741, 743, 748, 750, 751, 752, 754, 755, 756, 761+982, 762+718, 766, 769, 770, 772, 777, 780, 782, 783, 785, 788+831,
29. 789, 791, 793, 795, 798+849, 802, 803+850, 805, 806, 810, 811, 812, 827, 828, 829, 831+788, 836, 838, 843, 844, 846, 848, 849+798, 850+803, 851, 852, 865, 867, 873+874+875+876+877+878+879+880, 881, 887, 889, 891, 893, 902, 905, 909, 911, 913, 916, 917, 919, 920, 921, 924, 925, 926, 927, 934, 937, 938, 939, 940, 941, 942, 943, 944, 945, 949, 956, 958, 961, 962, 964, 965, 968, 969, 970, 971, 973, 982+761, 983, 984, 985, 991, 992, 994, 998, 1001, 1007, 1015, 1022, 1025, 1030, 1032, 1033, 1034, 1035, 1038, 1056, 1057, 1059, 1060, 1064, 1065,
30. 5, 8, 10, 18, 20, 23, 26, 29, 33, 35, 43, 45, 49, 51, 52, 53, 55, 59, 60, 61, 66, 67, 68, 69, 73, 74, 75, 78, 80, 81, 82, 83, 85, 86, 87, 90, 91, 92, 103, 106, 114, 115, 117+154, 118, 120 130, 133, 136, 144, 150, 152+230, 153, 154+117, 157, 160, 167, 178, 180, 181, 183, 184+216, 189, 190, 191, 192, 196, 198, 199, 200, 204, 209, 211, 213, 216+184, 226, 230+152, 231, 233, 240, 241, 242, 243+260, 247, 252, 253, 255, 257, 258, 259, 260+243, 261, 262, 263, 265, 266, 267,
31. 270, 275, 276, 277, 279, 280, 284, 286, 288, 291, 292, 296, 301, 317, 321, 336, 337, 343, 344, 348, 349, 350, 354, 355, 356, 359, 360, 370, 371, 375, 378, 379, 381, 384, 385+640, 386, 392, 393, 395, 396, 397, 400, 402, 406, 409, 410, 413+619, 418, 420, 432, 436+627, 440, 449, 457+458, 464, 472, 473, 474, 475, 476, 477, 478, 479, 480, 481, 482, 483, 484, 485, 486, 491, 492, 493, 497, 498, 499, 511, 512+627, 514, 517, 521, 525,
32. 537, 538, 549, 551, 552, 553, 557+558, 567, 568, 571, 572, 573, 575, 578, 580, 581, 586, 588, 589, 590, 592, 605, 606+800, 607, 608, 609, 610, 611, 616, 617, 618, 619+413, 622, 627+436+512, 640+385, 643, 648, 649, 655, 660+688, 661, 663, 667, 668, 680, 684, 685, 686, 687, 688+660, 690, 691, 695, 708, 711, 719, 720, 721, 726, 727, 728, 730, 731, 732, 733, 736, 737, 738, 739, 740, 741, 742, 752, 755, 756, 759, 761, 762, 763, 764, 765, 781+878, 784, 788+845,
33. 789+790, 796, 800+606, 801, 802, 806, 807, 808, 815, 818, 822, 823, 831, 835, 842, 843, 844, 845+788, 850, 851, 852, 855, 856, 858, 859, 860, 872, 873, 878+781, 883, 885, 886, 891, 892, 900, 902, 908, 910, 911, 912, 913, 921, 922, 923, 924, 925, 944, 957, 958, 967+968+995, 972, 976, 979, 989, 991, 995+967, 997, 1006, 1017, 1025, 1026, 1036, 1040, 1041, 1045, 1054, 1063, 1076, 1144
Zie ook inventarisnummers 17-33.
2. Opgave van nummers van aanwezige vonnissen van zaken betreffende overtredingen over de periode 1967 tot en met 1971.
34. 3358, 3362, 3639, 3884, 3910, 4130, 4328, 4516, 4614, 4644, 4656, 4662, 4689, 4693, 4709, 4724, 4776, 4791, 4826, 4830, 4875,
35. 59, 79, 109, 126, 251, 274, 307, 332, 362, 365, 401, 443, 465, 489, 567, 620, 658, 697, 701, 707, 840, 893, 910, 979, 1049, 1089, 1096, 1101, 1130, 1166, 1170, 1221, 1231, 1232, 1271, 1287, 1290, 1293, 1306, 1387, 1438, 1457, 1559, 1560, 1600, 1628, 1673, 1705, 1723, 1744, 1803, 1811, 1813, 1848, 1855, 1889, 1926, 1945, 1974, 1996, 2062, 2096, 2107, 2121, 2210, 2258, 2266, 2288, 2289, 2291, 2301, 2368, 2410, 2459, 2531, 2555, 2587, 2590, 2596, 2610, 2623, 2649, 2655, 2676, 2688+2769, 2695, 2705., 2729, 2744, 2756, 2769+2688, 2779, 2791, 2804, 2808, 2828, 2830, 2837, 2888, 2914, 2950, 2951, 2958, 2973, 2977, 2987, 3009, 3024, 3034, 3061, 3082, 3090, 3091, 3096, 3099, 3100, 3103, 3112, 3113, 3139, 3147, 3148, 3156, 3171, 3186, 3188, 3192, 3198, 3226, 3231, 3234, 3235, 3253, 3258, 3259, 3276, 3282, 3289, 3320, 3354, 3368, 3370, 3371, 3401, 3425, 3433, 3491, 3509, 3570, 3520, 3523, 3546, 3547, 3549, 3930, 3934, 3946, 3970, 3974, 3984, 3993, 3994, 4019, 4064, 4088, 4101, 4120, 4127, 4145, 4150, 4171, 4199,
36. 3, 15, 16, 17, 38, 74, 75, 80, 81, 134, 138, 139, 146, 161, 188, 202, 209, 210, 217, 223, 234, 250, 258, 259, 302, 303, 304, 326, 338, 365, 378, 407, 492, 498, 533, 535, 562, 566, 589, 590, 620, 625, 626, 646, 650, 651, 652, 653, 654, 714, 715, 726, 746, 773, 779, 808, 816, 820, 835, 837, 838, 844, 862, 869, 873, 878, 880, 882, 890, 891, 892, 897, 899, 902, 903, 904, 914, 918, 920, 921, 932, 979, 988, 998, 999, 1029, 1040, 1049, 1050, 1051, 1059, 1073, 1075, 1079, 1086, 1102, 1106, 1126, 1129, 1138, 1144, 1151, 1157, 1158, 1201, 1206, 1252, 1254, 1264, 1287, 1304, 1311, 1316, 1321, 1325, 1331, 1352, 1364, 1365, 1373, 1381, 1406, 1431, 1440, 1450, 1464, 1470, 1494, 1508, 1516, 1528, 1531, 1532, 1544, 1545, 1571, 1573, 1590, 1591, 1622, 1624, 1637, 1661, 1682, 1733, 1739, 1740, 1747, 1749, 1754, 1759, 1766, 1771, 1787, 1810, 1838, 1839, 1841, 1860, 1887, 1893, 1904, 1909, 1912, 1927, 1938, 1945, 1972, 2006, 2012, 2013, 2017, 2018, 2019, 2064, 2066, 2075, 2076, 2077, 2081, 2082, 2083, 2121, 2138, 2139, 2154, 2156, 2165, 2198, 2201, 2231, 2234, 2240, 2241, 2255, 2277, 2315, 2324, 2326, 2342, 2356, 2371, 2379, 2423, 2429, 2451, 2446, 2451, 2451, 2462, 2483, 2484, 2485, 2500, 2502, 2504, 2523, 2524, 2527, 2530, 2538, 2549, 2558+3341, 2577, 2578, 2579, 2633, 2636, 2641, 2680, 2688, 2713, 2714, 2717, 2745+2793, 2752, 2770, 2782, 2793+2745, 2795, 2801, 2822, 2834, 2838. 2839, 2867, 2872, 2884, 2897, 2907, 2959, 2970, 2977, 2980,
37. 2983, 3015, 3049, 3081, 3086, 3089, 3115, 3117, 3125, 3152, 3153, 3203, 3252, 3257, 3270, 3276, 3280, 3297, 3303, 3312, 3341+2258, 3359, 3369, 3371, 3387, 3393, 3411, 3425, 3434, 3441, 3443, 3444, 3449, 3471, 3489, 3503, 3510, 3528, 3529, 3556, 3572, 3586, 3593, 3594, 3624, 3627, 3628, 3633, 3648, 3673, 3677, 3692, 3718, 3738, 3740, 3743, 3759, 3761, 3762, 3772, 3783, 3798, 3804, 3812, 3822, 3857, 3858, 3861, 3868, 3870, 3877, 3882, 3886, 3889, 3927, 3949, 3958, 3963, 3969, 3978, 3981, 4003, 4004, 4016, 4019, 4034, 4060, 4067, 4072, 4082, 4090, 4093, 4098, 4105, 4118, 4134, 4135, 4155, 4178, 4179, 4182, 4195, 4197, 4201, 4213, 4222, 4225, 4227, 4254, 4262, 4293, 4301, 4304, 4316, 4327, 4332, 4334, 4335, 4336, 4338, 4348, 4363, 4364, 4390, 4409, 4415, 4419, 4429, 4431, 4434, 4449, 4461,
38. 2, 23, 24, 34, 55, 71, 74, 93, 134, 146, 172, 213, 232, 265, 267, 270, 271, 276, 285, 286, 290, 295, 314, 331, 335, 339, 350, 360, 372, 375, 392, 409, 413, 416, 451, 454, 462, 466, 470, 477+2141, 488, 493, 519, 521, 543, 547, 560, 566, 589, 592, 596, 607, 610, 638, 641, 659, 665, 709, 724, 726, 751, 777, 799, 814, 816, 833, 840, 849, 854, 864, 921, 957, 971, 975, 994, 1000, 1007, 1008, 1029, 1038, 1039, 1041, 1062, 1071, 1091, 1094, 1102, 1106, 1115, 1125, 1157, 1160, 1175, 1176, 1198, 1219, 1221, 1239, 1251, 1253, 1266, 1273, 1292, 1308, 1308, 1333, 1335, 1348, 1353, 1359, 1363, 1388, 1413, 1426, 1442, 1448, 1466, 1476, 1493, 1504, 1537+1854, 1555, 1559, 1561, 1567, 1569, 1585, 1588, 1603, 1608, 1625, 1636, 1637, 1645, 1670, 1672, 1686, 1692, 1705, 1715, 1718, 1731, 1737, 1742, 1769, 1779, 1807, 1820, 1844, 1851, 1852, 1853, 1854+1537, 1854, 1868, 1875, 1890, 1892, 1893, 1911, 1932, 1969, 1980, 1983, 1989, 2002, 2017, 2025, 2032, 2035, 2039, 2047, 2053, 2065, 2069, 2072, 2080, 2086, 2089, 2090, 1868, 1875, 1890, 1892, 1893, 1911, 1932, 1969, 1980, 1983, 1989, 2002, 2017, 2025, 2032, 2035, 2039, 2047, 2053, 2065, 2069, 2072, 2080, 2086, 2089, 2090, 2092, 2097, 2109, 2120, 2134, 2138, 2141+477, 2144, 2147, 2150, 2154, 2177, 2203, 2214, 2222, 2226, 2240, 2241, 2264, 2268, 2270, 2307, 2318, 2319, 2324, 2329, 2345, 2348, 2352, 2358, 2372, 2414, 2415,
39. 2422, 2425, 2441, 2447, 2454, 2457, 2461, 2499, 2535, 2537, 2524, 2556, 2576, 2577, 2603, 2608, 2609, 2635, 2636, 2651, 2661, 2678, 2685, 2689, 2697, 2698, 2699, 2719, 2752, 2766, 2770, 2779, 2791, 2807, 2813, 2819, 2823, 2840, 2854, 2880, 2889, 2918, 2919, 2934, 2940, 2959, 2975, 2979, 2982, 2986, 2997, 3004, 3014, 3019, 3031, 3034, 3035, 3053, 3059, 3061, 3088, 3142, 3156, 3165, 3166, 3179, 3186, 3187, 3212, 3219, 3236, 3254, 3256, 3288, 3291, 3315, 3335, 3345, 3346, 3390, 3399, 3404, 3426, 3461, 3462, 3464, 3471, 3481, 3487, 3495, 3512, 3514, 3516, 3525, 3528, 3529, 3533, 3536, 3568, 3583, 3586, 3597, 3612, 3620, 3621, 3624, 3625, 3639, 3645, 3717, 3719, 3721, 3730, 3761, 3782, 3802, 3810, 3823, 3866, 3877, 3884, 3894, 3907, 3914, 3921, 3924, 3943, 3954, 3984, 3989, 3994, 4027, 4028, 4041, 4043, 4062, 4076, 4078, 4081+4226, 4088, 4115, 4118, 4128, 4151, 4152, 4163, 4165, 4188, 4202, 4208, 4225, 4226+4081, 4227, 4229, 4235, 4235, 4250, 4258, 4263, 4266, 4267, 4310, 4332, 4348, 4386, 4419, 4427, 4457, 4473, 4483, 4506, 4509,
40. 31, 33, 49, 55, 81, 92, 95, 106, 120, 122, 124, 130, 132, 137, 144, 146, 155, 163, 167, 202, 215, 220, 236, 239, 246, 248, 256, 258, 299, 301, 303, 316, 324+325, 330, 381, 386, 394, 396, 409, 411, 418,422, 431, 445, 450, 460, 461, 467, 500, 503, 506, 541, 543, 565, 584, 589+725, 630, 653, 656, 663, 708, 715, 722, 725+589, 756, 760+761, 808, 821, 822, 850, 852, 865, 869, 872, 896, 911, 928, 931, 940, 971, 992, 1000, 1015+1266+2766, 1020, 1026, 1027, 1029, 1030, 1034, 1035, 1037, 1043, 1056, 1059, 1068, 1115, 1116, 1117, 1132, 1133, 1148, 1164, 1165, 1167, 1174, 1182, 1200, 1211, 1225, 1233, 1234, 1247, 1266+1015, 1290, 1291, 1301, 1306, 1334, 1347, 1369, 1376, 1390, 1412, 1419, 1427, 1431, 1448, 1457, 1470, 1475, 1489, 1494, 1495, 1530, 1533, 1543, 1550, 1566, 1570, 1577, 1593, 1630, 1649, 1651, 1659, 1671, 1676, 1684, 1691, 1693, 1697, 1725, 1727, 1730, 1741, 1753, 1795, 1804, 1808, 1846, 1855, 1865, 1869, 1884, 1894, 1911, 1914, 1918, 1923, 1940, 1965, 1966, 1969, 1991. 1997, 2006, 2007, 2008, 2011, 2012,
41. 2019, 2058, 2068, 2075, 2077, 2080, 2115, 2118, 2145, 2151, 2161, 2171, 2184, 2203, 2234, 2236, 2237, 2267, 2280, 2281, 2285, 2309, 2329, 2343, 2372, 2392, 2403, 2414, 2419, 2435, 2442, 2445, 2448, 2457, 2458, 2462, 2483, 2496, 2499, 2500, 2505, 2519, 2531, 2559, 2561, 2564, 2567, 2602, 2617, 2645, 2650, 2651, 2653, 2670, 2681, 2705, 2715, 2716, 2720, 2721, 2723, 2724, 2727, 2751, 2761, 2762, 2763, 2766+1015, 2775, 2776, 2786, 2817, 2830, 2834, 2850, 2860, 2866, 2867, 2871, 2872, 2883, 2904, 2913, 2959, 2978, 2979, 2985, 2994, 2998, 3006, 3025, 3026, 3028, 3031, 3037, 3049, 3068, 3074, 3075, 3095, 3099, 3115, 3118, 3122, 3167, 3188, 3189, 3199, 3200, 3201, 3218, 3220, 3222, 3243, 3246, 3247, 3252, 3273, 3278, 3280, 3281, 3282, 3285, 3287, 3288, 3297, 3308, 3313, 3331, 3343, 3344, 3345, 3353, 3367, 3374, 3380, 3392, 3403, 3410, 3420, 3477, 3485, 3539, 3549, 3569, 3601, 3613, 3615, 3635, 3649, 3724, 3901, 3920, 3960, 4057, 4077, 4097, 4103, 4158, 4160, 4305, 4312, 4313,
Zie ook inventarisnummers 34-41.
3. Opgave van rol- of weeklijstnummers van aanwezige dossiers over de periode 1965 tot en met 1971.
42. 501, 503, 505, 506, 507, 508, 510, 515, 516, 517, 526, 527, 528, 529, 530, 531, 532, 533, 534, 535, 537, 538, 539, 540, 541, 542,
43. 544, 545, 548, 549, 550, 551, 560, 561, 562, 563, ,564, 565, 566, 567, 568, 569, 570, 571, 572, 573, 581, 583, 584, 585,
44. 588, 589, 590, 591, 592, 593, 594, 595, 596, 597, 598, 600, 601, 602, 603, 605, 606, 609, 610, 611, 612, 616, 621,
45. 624, 625, 628, 629, 630, 631, 632, 633, 635, 637, 638, 639, 640, 641, 642, 643, 645, 658, 659, 660,
46. 661, 662, 664, 665, 666, 667, 668, 669, 670, 671, 672, 673, 674, 682, 684, 685, 686, 687, 688, 690, 691, 695, 697, 698, 700,
47. 715, 716, 717, 718, 719, 720, 721, 722, 723, 724, 725, 726, 727, 730, 734, 740, 741, 742, 743, 745,
48. 746, 747, 749, 750, 751, 752, 754, 755, 756, 757, 758, 759, 760, 766, 767, 768, 769, 770, 771, 772,
49. 773, 774, 775, 776, 777, 778, 779, 780, 781, 782, 786, 787, 792, 793, 794, 796, 797, 798, 799, 800,
50. 802, 803, 810, 811, 812, 816, 821, 822, 823, 824, 827,
51. 1, 4, 5, 6, 7, 15, 16, 17, 20, 21, 26, 27, 28, 29, 30, 31, 32, 34, 35,
52. 36, 38, 40, 41, 42, 43, 45, 46A, 47A, 48A, 49, 49A, 50, 51, 51A, 52A, 53A, 54A, 55, 55A, 56, 57, 61,
53. 62, 63, 68, 69, 74, 75, 76, 77, 78, 79, 80, 81, 82, 83, 84, 90, 91, 92, 93, 94, 95, 96, 97,
54. 99, 100, 101, 102, 103, 104, 105, 106, 107, 108, 109, 112, 116, 117, 121, 122, 123, 124, 125,
55. 126, 127, 128, 129, 130, 131, 132, 133, 134, 135, 141, 142, 148, 149, 150, 151, 152, 153, 154, 155, 156, 157, 158, 160,
56. 161, 162, 163, 164, 172, 173, 174, 175, 176, 177, 178, 179, 180, 181, 182, 183, 184, 185, 190,
57. 194, 195, 196, 197, 198, 199, 200, 201, 202, 211, 212, 213, 215, 216, 217, 219, 221, 222, 223,
58. 226, 231, 232, 233, 234, 235, 237, 238, 239, 240, 243, 244, 245, 247, 248, 249,
59. 250, 251, 252, 253, 254, 255, 257, 258, 259, 260, 261, 267, 268, 270, 271, 272, 274, 275,
60. 277, 278, 279, 282, 290, 291, 292, 294, 296, 297, 298, 299, 300, 301, 302, 305, 306, 310, 311,
61. 312, 315, 319, 326, 327, 334, 335, 336, 337, 338, 339, 340, 341, 343, 344, 345, 346, 347, 351, 352, 353,
62. 354, 358, 359, 360, 361, 362, 363, 364, 365, 366, 367, 368, 369, 370, 371, 372, 373, 374, 375, 376, 379, 380, 387, 388, 389,
63. 390, 392, 393, 394, 395, 396, 397, 398, 399, 400, 401, 402, 403, 404, 406, 407, 408, 409, 412, 413, 414,
64. 415, 416, 417, 421, 422, 423, 424, 425, 430, 432, 433, 434, 435, 438, 439, 440, 441, 442, 443, 444, 445, 450,
65. 454, 455, 456, 457, 458, 459, 460, 461, 462, 463, 464, 465, 466, 467, 468, 473, 474, 482, 483, 484, 485,
66. 486, 487, 488, 492, 493, 494, 495, 499, 500, 501, 502, 508, 509, 510, 511, 512, 513, 514, 515,
67. 516, 517, 519, 520, 521, 522, 523, 525, 526, 527, 528, 529, 530,
68. 531, 532, 533, 534, 535, 536, 537, 538, 539, 546, 550, 551, 552, 553, 557,
69. 566, 567, 568, 569, 570, 571, 572, 573, 574,
70. 4, 5, 8, 9, 10, 11, 12, 13, 14, 15, 16, 17, 29, 30, 31, 32, 34, 35, 36, 37, 42,
71. 43, 44, 45, 48, 50, 52, 53, 54, 56, 57, 58, 59, 60, 62, 66, 75,
72. 76, 77, 78, 79, 80, 81, 82, 83, 84, 85, 86, 88, 89, 90, 91, 92, 93, 94, 95, 96,
73. 98, 99, 101, 102, 103, 104, 105, 106, 107, 108, 109, 110, 112, 113, 114, 115, 122, 123, 124, 126,
74. 127, 128, 129, 134, 135, 136, 139, 140, 141, 143, 144, 145, 146, 153, 160, 165, 166, 168, 174, 175,
75. 178, 179, 180, 181, 182, 183,
76. 184, 185, 186, 187, 188, 189, 190, 191, 194, 195, 196, 197, 198, 199, 200, 201, 202, 203, 204, 206, 207, 210,
77. 211, 212, 216, 217, 218, 219, 220, 221, 222, 223, 226, 227, 232, 233, 237, 238, 241, 242, 243, 245, 246,
78. 247, 249, 250, 251, 252, 253, 254, 255, 256, 259, 260, 264, 265, 266, 267, 268, 269,
79. 270, 271, 272, 273, 274, 275, 276, 277, 278, 279, 280, 284, 285, 286, 287, 295, 296, 297, 298,
80. 299, 301, 302, 303, 304, 305, 307, 308, 311, 315, 316, 322, 323, 328, 331, 332, 337, 339, 340, 348,
81. 353, 354, 355, 358, 359, 360, 361, 362, 363, 368, 369, 370, 371, 372, 373, 379, 380, 381, 382, 383, 384, 385,
82. 386, 387, 388, 389, 391, 395, 396, 398, 399, 400, 401, 402, 403, 406, 407, 408, 422, 423,
83. 429, 430, 431, 432, 433, 434, 442, 444, 445, 446, 447, 448, 449, 450, 452, 453, 454,
84. 460, 466, 467, 468, 469, 470, 471, 473, 474, 475, 477, 478, 479, 481, 482, 483, 487, 488, 489, 490,
85. 492, 493, 494, 497, 498, 503, 504, 505, 506, 512, 513, 515, 516, 517, 518, 519, 520, 521, 523, 524, 525, 526, 527, 541,
86. 542, 543, 544, 546, 547, 548, 550, 551, 552, 553, 558, 560,
87. 889, 890, 904, 906, 913, 915, 933, 938, 939, 940, 941, 943, 945, 946, 949, 954, 967, 972, 973, 980, 981,
88. 982, 983, 987, 990, 991, 1000, 1001, 1004, 1010, 1025, 1026, 1027, 1031, 1034, 1039, 1048, 1053, 1055, 1056,
89. 1, 2, 3, 4, 5, 6, 10, 11, 16, 17, 20, 25, 26, 27, 30, 31, 33, 35, 37, 38,
90. 48, 51, 54, 58, 60, 62, 63, 74, 75, 76, 77, 79, 83, 85, 86, 87, 91, 93, 95,
91. 104, 105, 106, 108, 109, 113, 117, 126, 130, 133, 135, 138, 140, 141, 142, 145, 146, 147,
92. 148, 157, 160, 161, 163, 165, 166, 168, 175, 176, 177, 178, 181, 185, 186, 187, 191,196,
93. 201, 202, 203, 206, 212, 215, 219, 221, 222, 224, 226, 227, 228, 230, 232, 233, 234,
94. 241, 243, 244, 245, 247, 248, 251, 253, 254, 256, 263, 267, 269, 271, 273, 274, 275, 276,
95. 285, 286, 290, 291, 292, 295, 296, 297, 300, 301, 302, 307, 312, 313, 314, 315, 319,
96. 321, 322, 327, 328, 329, 330, 331, 341 342, 343, 344, 346, 348, 352, 362, 366, 368, 371, 373,
97. 383, 384, 386, 387, 388, 389, 390, 391, 400, 406, 407, 408, 412, 419, 436, 438, 440, 442,446,
98. 447, 449, 450, 453, 454, 455, 456, 457, 458, 460, 467, 469, 470, 471, 472, 473, 477, 478, 481, 482, 483, 484, 487,
99. 490, 494, 497, 498, 499, 501, 503, 504, 505, 506, 507, 511, 512, 513, 515, 516, 517, 518, 531, 532, 534, 535, 536,
100. 551, 552, 566, 567, 568, 574, 577, 580, 586, 588, 590, 591, 596, 601, 604, 605, 608, 609, 616, 619,
101. 625, 627, 630, 633, 634, 642, 643, 645, 656, 657, 661, 665, 669, 673, 677, 679, 680, 682, 685, 686,
102. 687, 690, 691, 692, 693, 694, 695, 696, 704, 706, 708, 709, 715, 716, 717, 721,
103. 722, 723, 728, 729, 730, 731, 734, 735, 741, 743, 759, 761, 763, 765, 769, 770, 771, 773, 775, 776, 780,